臺灣嘉義地方法院刑事判決　　　　　　　　　　　　　九十一年度交訴字第三一號
　　公　訴　人　臺灣嘉義地方法院檢察署檢察官
　　被　　　告　甲○○
右列被告因公共危險案件，經檢察官提起公訴（九十一年度偵字第九七五號），本院
判決如左：
    主  文
甲○○服用酒類，不能安全駕駛動力交通工具而駕駛，累犯，處拘役陸拾伍日，如易
科罰金，以佰元折算壹日；又駕駛動力交通工具肇事，致人受傷而逃逸，累犯，處
有期徒壹年。
    事  實
一、甲○○曾於民國八十六年間，因詐欺案經台灣南投地方法院判處有期徒刑五月，
    經上訴駁回而確定。於八十七年九月二十一日縮刑期滿執行完畢。甲○○於九十
    一年一月二十八日下午一時至三時許，在嘉義縣竹崎鄉塘興村友人住處內飲用四
    瓶啤酒後，已有精神不濟而陷於不能安全駕駛汽車之狀態，仍執意駕駛ＲＱ－八
    四四二號自用小客車，沿嘉義縣竹崎鄉○○村道路往內埔行駛欲返家，於同日下
    午四時五十分許，行經嘉義縣竹崎鄉塘興村塘下寮三十八號前時，因侵入對向車
    道及以時速六十公里之速度超速行駛，致撞擊對向車道由丙○○所騎乘後搭載乙○○之車牌號碼ＮＶＤ－一八一號重型機車，造成丙○○、乙○○人車倒地，致
    丙○○受有左肩、左大腿及二側膝蓋、左腿挫傷、左腿擦傷之傷害；乙○○受有
    左股骨幹開放性骨折之傷害（過失傷害部分另案告訴偵查）。詎甲○○因未領有
    駕照，竟未下車查看、救助傷者，反駕車加速逃逸。幸經路人記下車號，經警循
    線查獲甲○○，於同日下午五時五十六分許，測試甲○○之酒精濃度達０‧九一
    ＭＧ／Ｌ，始發覺上情。
二、案經嘉義縣警察局竹崎分局報請台灣嘉義地方法院檢察署檢察官偵查起訴。
    理  由
一、訊據被告甲○○坦承上述無照駕駛，且酒後駕車致人受傷並逃逸之事實不諱，核
    與被害人丙○○、乙○○二人於警訊及本院指訴被告撞及其二人後，並未下車查
    看即駕車逃逸等情相符，復有嘉義縣警察局道路交通事故調查報告表一份、丙○○、乙○○二人之診斷證明書二紙附卷可資佐憑。
二、本件執行勤務之警員，於車禍後對被告測得之呼氣酒精濃度高達每公升０．九一
    毫克，有酒精測試紀錄一紙附警訊可證。並對被告之生理反應測試，於其查獲、
    測試、訊問過程中，被告呈現呆滯木僵、多話之生理狀態，有警員製作之刑法第
    一百八十五條之三案件測試觀察紀錄表附警訊卷可稽。按刑法上所謂「服用酒類
    不能安全駕駛動力交通工具」，觀察重點在於酒精對駕駛人在交通工具高速動力
    運轉狀況下維持身心整體應變能力的影響，而酒精對於人體的影響，在經驗科學
    上並不限於徹底麻醉身心，當血液酒精濃度（一般為呼氣酒精濃度的二千一百倍
    到二千三百倍）過高而造成酒精中毒時，即使只是每百毫升一百毫克，也已足可
    影響駕駛安全。關於這項自然科學上所肯定的客觀實驗數據，法務部曾於八十八
    年五月十日邀集行政院衛生署、中央警察大學等相關專業機構研商確認，並取呼
    氣酒精濃度每公升零點五五毫克的近似數值為個案事實認定參考，以法八十八檢
    字第一六六九號函行文所屬機關供作刑事訴追依據，所採測定基準並不違背公知
    的經驗法則。如果根據通常生活上的客觀經驗已不能確保駕駛人穩定而有效地操
    控動力交通工具，自屬法律所要規範的對象，與駕駛人有無喝醉、神智是否清楚
    均無必然關連。本案被告酒後經測得之呼氣酒精濃度既高達每公升０．九一毫克
    且被告之生理反應呈現呆滯木僵、多話之生理狀態，顯見被告確已達不能安全駕
    駛動力交通工具之程度，已足認定被告犯罪。
三、合上足證，本件事證明確，被告無照駕駛，酒後不能安全駕駛而開車肇事致人受
    傷並逃逸之犯行，均堪以認定。
四、被告飲酒後不能安全駕駛而駕駛車輛之所為，係犯刑法第一百八十五之三條重大
    違背義務致交通危險罪；又開車肇事致人受傷而逃逸之所為，係犯刑法第一百八
    十五之四條之肇事逃逸罪。被告所犯上開二罪，其犯意各別，犯罪構成要件互異
    ，應分論併罰。被告曾於八十六年間，因詐欺案經台灣南投地方法院判處有期徒
    刑五月，經上訴駁回而確定。於八十七年九月二十一日縮刑期滿執行完畢。有台
    灣嘉義地方法院檢察署刑案資料查註紀錄表可參，其於五年以內再犯上開有期徒
    刑以上之二罪，俱為累犯，均應依刑法第四十七條之規定加重其刑。爰審酌被告
    酒後駕車，對社會大眾用路人之生命安全將造成嚴重威脅，肇事後又未加以救助
    ，致他人之傷害於不顧，犯罪後坦承犯行態度良好等一切情狀，量處如主文所示
    之刑，並諭知拘役易科罰金之折算標準。
據上論斷，應依刑事訴訟法第二百九十九條第一項前段，刑法第一百八十五條之三、
第一百八十五條之四、第四十七條、第四十一條第一項前段，罰金罰鍰提高標準條例
第二條，判決如主文。
本案經檢察官游悅晨到庭執行職務
中      華      民      國    九十一    年      五      月      六      日
                                臺灣嘉義地方法院刑事第一庭
                                        法  官  馮  保  郎
右正本證明與原本無異。
如不服本判決，應於判決送達後十日內向本院提出上訴狀( 應附繕本 )。
中      華      民      國    九十一    年      五      月      六      日
                                        書記官  林  育  興
附錄：
中華民國刑法第一百八十五條之三
服用毒品、麻醉藥品、酒類或其他相類之物，不能安全駕駛動力交通工具而駕駛者，
處一年以下有期徒刑、拘役或三萬元以下罰金。
中華民國刑法第一百八十五條之四
駕駛動力交通工具肇事，致人死傷而逃逸者，處六月以上五年以下有期徒刑。
